臺灣高等法院臺中分院刑事判決　　　　　　　　　　九十一年度上訴字第八五二號
　　上　訴　人　　臺灣苗栗地方法院檢察署檢察官
　　被　　　告　　甲○○
　　　　　　　　　　　　　現應.
右上訴人因被告甲○○違反毒品危害防制條例案件，不服臺灣苗栗地方法院九十一年
度訴字第四七號中華民國九十一年四月九日第一審判決（起訴案號：臺灣苗栗地方法
院檢察署九十年度偵字第一八六二號），提起上訴，本院判決如左：
    主 　 文
原判決關於施用第一級毒品及定應執行刑部分均撤銷。
甲○○連續施用第一級毒品，累犯，處有期徒刑壹年。
    事　  實
一、甲○○前犯有賭博、違反麻醉藥品管理條例、違反槍砲彈藥刀械管制條例、妨害
    自由、毀損等罪，民國八十五年間又因竊盜案件，經台灣新竹地方法院判處有期
    徒刑十月確定，經合併執行應執行刑，於八十六年九月十九日縮刑期滿執行完畢
    。又因施用毒品案件，經本院裁定觀察、勒戒後，認無繼續施用毒品傾向，而於
    八十七年十一月十八日判決免刑確定。詎甲○○仍基於施用第一級毒品海洛因之
    概括犯意，於九十年十一月二十日、二十二日，在苗栗縣公館鄉五穀國小，施用
    第一級毒品海洛因二次，其後在九十年十一月二十六下午五時四十分許，向苗栗
    縣警察局刑警隊自首施用安非他命之事實，經送觀察勒戒後，認有繼續施用毒品
    傾向。經警及臺灣苗栗看守所附設勒戒處所採尿檢驗結果，另發現甲○○除施用
    安非他命外，並有上述施用海洛因之行為。
二、案經苗栗縣警察局移送臺灣苗栗地方法院檢察署檢察官偵查起訴。
    理　  由
一、被告甲○○經合法傳喚，無正當理由未到庭，惟右記事實，已據被告於偵查及原
    審坦承不諱，被告於九十年十一月二十六日自首施用安非他命當日所採集之尿液
    ，及於九十年十一月二十七日在台灣苗栗看守所附設勒戒處所所採集之尿液分別
    經苗栗縣衛生局及臺灣苗栗看守所附設觀察勒戒處所檢驗結果，確呈嗎啡及甲基
    安非他命陽性反應，亦有苗栗縣衛生局煙毒尿液檢驗成績書、臺灣苗栗看守所受
    觀察勒戒人尿檢體送驗名冊各一件在卷可證。被告曾因施用毒品案件，經本院於
    八十七年十一月十八日判決免刑確定，有臺灣苗栗地方法院檢察署刑案資料查註
    紀錄表在卷可證，其於五年內再犯毒品危害防制條例第十條之罪，經原審法院裁
    定送觀察、勒戒後，有繼續施用傾向，此有臺灣苗栗看守所九十年十二月十二日
    苗所衛字第四二０七號函、有無繼續施用傾向證明書各一件附卷可證，被告之犯
    行堪以認定。
二、核被告所為，係犯毒品危害防制條例第十條第一項之施用第一級毒品罪。被告持
    有第一級毒品海洛因之低度行為，應為施用之高度行為所吸收，不另論罪，其前
    後施用海洛因之行為，時間緊接，所犯罪名相同，顯係出於概括之犯意為之，為
    連續犯，應依連續犯之規定以一罪論，並加重其刑。又被告曾犯竊盜罪，經臺灣
    新竹地方法院判處有期徒刑十月確定，經合併執行應執行刑後，於八十六年九月
    十九日縮刑執行完畢，有臺灣高等法院檢察署刑案紀錄簡覆表及臺灣苗栗地方法
    院檢察署刑案資料查註紀錄表可證，其於五年內再犯本件有期徒刑以上之罪，為
    累犯，應依刑法第四十七條之規定遞加重其刑。
三、原審對被告論罪科刑雖非無見，但被告在九十年十一月二十六日向苗栗縣警察局
    員警自首時稱：「我因吸食毒品（二級毒品安非他命）到此自首接受勒戒」（詳
    偵查卷第十三頁反面），同日接受檢察官偵訊時亦未自陳施用海洛因，關於被告
    自首時是否向該管公務員告知施用第一級毒品一事，證人即苗栗縣警察局刑警隊
    偵查員乙○○在本院證稱：「沒有（警訊時被告沒有承認施用第一級毒品海洛因
    ），他只說他有吸食安非他命」、「驗尿結果出來後，我們再函送檢察官併案辦
    理」等語，足認被告自首之時，並未向該管公務員告知施用第一級毒品之事實，
    被告在九十年十二月二十四日偵訊時辯稱：「向警察表明施用安非他命及海洛因
    ，但海洛因是去朋友家偶而玩一玩，且我已到醫院到大千醫院先自行戒毒三天，
    所以沒有強調第一級毒品」一節，並不足採；被告經採尿送檢驗結果，尿液中呈
    甲基安非他命及嗎啡陽性反應，分別由臺灣苗栗看守所及苗栗縣警察局在九十年
    十二月二十日、十二月十四日（臺灣苗栗地方法院檢察署收文日期）將檢體送驗
    名冊、檢驗成績書函送臺灣苗栗地方法院檢察署後，被告遲至九十二年十二月二
    十四日檢察官偵訊時始自稱施用第一級毒品（偵查卷第六十一頁反面），被告施
    用第一級毒品部分，仍不合於自首減刑之規定，原審此部分依自首之規定減輕其
    刑，自屬未合；公訴人上訴指摘此部分原判決不當，為有理由，應由本院將原審
    判決經上訴之部分撤銷改判。爰審酌被告已有多次犯罪紀錄，今再施用第一級毒
    品，及施用毒品係自戕行為等犯罪之動機、目的、手段及犯罪所生之危害、犯罪
    後坦承犯行等一切情狀，量處如主文之刑。
四、被告甲○○經合法傳喚，無正當理由而不到庭，不待其陳述逕行判決。
據上論結，應依刑事訴訟法第三百七十一條、第三百六十九條第一項前段、第三百六
十四條、第二百九十九條第一項前段、毒品危害防制條例第十條第一項、刑法第十一
條前段、第五十六條、第四十七條，判決如主文。
本案經檢察官丙○○到庭執行職務。
中      華      民      國　  　九十一   年       九      月    二十四  日
                                    臺灣高等法院臺中分院刑事第十庭
                                          審判長法　官  林　照　明
                                                法　官  蔡　名　曜
                                                法　官  王　　　銘
右正本證明與原本無異。
如不服本判決應於收受送達後十日內向本院提出上訴書狀，其未敘述上訴之理由者並
得於提起上訴後十日內向本院補提理由書（均須按他造當事人之人數附繕本）。
                                              書記官  陳　妙　瑋
中      華      民      國　  　九十一   年       九      月    二十五  日
參考法條：
毒品危害防制條例第十條第一項：
施用第一級毒品者，處六月以上五年以下有期徒刑。
                                                                        Ｉ
